【裁判字號】    91,易,4236
【裁判日期】    920130
【裁判案由】    竊盜等
【裁判全文】
臺灣高雄地方法院刑事判決                      九十一年度易字第四二三六號
    公  訴  人  臺灣高雄地方法院檢察署檢察官
    被      告  戊○○  男  三.
右列被告因竊盜等案件，經檢察官提起公訴（九十一年度偵字第二一三四○號、九十
一年度偵字第二二四一三號號），本院判決如左：
    主  文
戊○○公然侮辱人，處拘役參拾日，如易科罰金，以參佰元折算壹日。又以加害生命
之事，恐嚇他人，累犯，處拘役伍拾日，如易科罰金，以參佰元折算壹日。又連續竊
盜，累犯，處有期徒刑伍月，如易科罰金，以參佰元折算壹日。所處拘役部分，應執
行拘役柒拾伍日，如易科罰金，以參佰元折算壹日。
    事  實
一、戊○○曾因傷害、毀損、竊盜及家庭暴力法案件，分別於民國八十八年十二月三
    十日、八十八年十一月十九日及八十八年十二月二十三日，經本院以八十八年度
    訴字第二一七○號、八十八年度易字第四四五三號及八十八年度易字第四八二八
    號判決各判處有期徒刑五月、三月、一年二月及四月，因均未上訴而確定。應合
    併執行有期徒刑二年，於九十年十月八日執行完畢出監。
二、戊○○猶不知警惕，復於九十一年九月二十三日二十一時三十分許，在高雄市○○區○○路一五一巷二號住處一樓前，因不滿丁○○經常向員警檢舉其在住處大
    樓樓梯間堆放垃圾，竟基於公然侮辱人之犯意，於前開不特定人所得共見共聞之
    場所，以三字經『幹你娘』之穢語辱罵丁○○；且基於恐嚇人生命之犯意，以『
    你給我小心點，要打死你』等言語恫嚇丁○○，致丁○○心生畏懼，嗣為警當場
    查獲。
三、戊○○另意圖為自己不法之所有，並基於概括之犯意，於九十一年九月二十六日
    晚間十時三十分許，在高雄市○○區○○路二五三號十五樓『耶和華王國聚會所
    』內，連續竊取己○○所有之皮包一個【內含現金新台幣（下同）五千元、健保
    卡二張、郵局提款卡一張、高銀提款卡一張、身分證一張】及楊久美所有現金二
    千元，得手後取走現金花用，並將皮包、證件等其餘物品與家中垃圾一同丟棄，
    嗣為己○○報警查獲。
四、案經丁○○、己○○訴由高雄市政府警察局左營分局及鼓山分局報告臺灣高雄地
    方法院檢察署偵查起訴。
    理  由
一、右揭犯罪事實，業據被告戊○○坦白承認，核與告訴人丁○○、己○○指訴相符
    ，並經證人即教會掌執乙○○、丙○○及甲○○於本院證述明確；證人即里長蘇
    進強於警訊中證述綦詳，復有照片及切結書在卷可參。因被告自白顯與事實相符
    ，是本件事證明確，被告犯行堪以認定。
二、核被告所為，係犯刑法第三百零九條第一項之公然侮辱罪，同法第三百零五條之
    恐嚇危害安全罪，及同法第三百二十條第一項之竊盜罪。被告先後二次竊盜，時
    間緊接，方法相同，所犯又屬構成要件相同之罪名，顯係基於概括之犯意反覆為
    之，為連續犯，應論以一罪，並依法加重其刑。公訴人雖僅就被告竊取己○○物
    品之犯行提起公訴，惟該未起訴部分與起訴部分，具有連續犯之裁判上一罪關係
    ，為起訴效力之所及，本院自應併予審究。又上開公然侮辱、恐嚇及竊盜三罪間
    ，犯意各別，罪名互異，應分論併罰之。另被告曾因傷害、毀損、竊盜及家庭暴
    力法案件，分別於八十八年十二月三十日、八十八年十一月十九日及八十八年十
    二月二十三日，經本院以八十八年度訴字第二一七○號、八十八年度易字第四四
    五三號及八十八年度易字第四八二八號判決各判處有期徒刑五月、三月、一年二
    月及四月，因均未上訴而確定，應合併執行有期徒刑二年，於九十年十月八日執
    行完畢出監等情，有臺灣高等法院被告全國前案紀錄表、臺灣高雄方法院檢察署
    刑案資料查註紀錄表在卷可參，其受有期徒刑執行完畢後，五年內再犯本件有期
    徒刑以上之恐嚇危害安全罪、竊盜罪，就此二罪部分，均為累犯，應各依刑法第
    四十七條規定加重其刑，並各遞加之。爰審酌被告僅因細故，即以三字經辱罵告
    訴人丁○○，並恐嚇之，不僅損及告訴人丁○○人格尊嚴，且危及生命安全，惡
    害非輕；此外，被告正值青壯，非無謀生能力，竟為逞私欲而竊取他人財物，行
    為亦有可議，惟念及犯後坦承犯行，尚有悔改之心等一切情狀，分別量處如主文
    所示之刑，且分別諭知易科罰金之折算標準，所處拘役部分，並定其應執行刑。
三、另被告於本案竊盜發生前，曾在高雄市○○區○○路二五三號十五樓『耶和華王
    國聚會所』內，竊取香皂，因被發覺而未果等情，業據證人甲○○證述明確（詳
    本九十二年一月二十四日審判筆錄）。由於被告被發覺後，於一段期間內，並未
    現身上開處所（詳前筆錄），則本案應係另行起意，是尚難認該竊取香皂之行為
    ，與本案具有連續犯之裁判上一罪關係，非起訴效力之所及，自應由公訴人另行
    偵結。
據上論斷，應依刑事訴訟法第二百九十九條第一項前段，刑法第三百零九條第一項、
第三百零五條、第三百二十條第一項、第五十六條、第四十七條、第五十一條第六款
、第四十一條第一項前段，罰金罰鍰提高標準條例第一條前段、第二條，判決如主文
。
中      華      民      國      九十二      年    一    月    三十      日
                                  臺灣高雄地方法院刑事第一庭
                                      法  官  方  百  正
右正本證明與原本無異。
如不服本判決，應於判決送達後十日內，向本院提出上訴狀。
                                      書記官  張  金  蘭
中    華    民    國      九十二      年      一      月      三十      日
附錄本案論罪科刑法條：
中華民國刑法第三百零五條 (恐嚇危害安全罪)
以加害生命、身體、自由、名譽、財產之事，恐嚇他人致生危害於安全者，處二年以
下有期徒刑、拘役或三百元以下罰金。
中華民國刑法第三百零九條 (公然侮辱罪)
公然侮辱人者，處拘役或三百元以下罰金。
以強暴犯前項之罪者，處一年以下有期徒刑、拘役或五百元以下罰金。
中華民國刑法第三百二十條 (普通竊盜罪、竊佔罪)
意圖為自己或第三人不法之所有，而竊取他人之動產者，為竊盜罪，處五年以下有期
徒刑、拘役或五百元以下罰金。
意圖為自己或第三人不法之利益，而竊佔他人之不動產者，依前項之規定處斷。
前二項之未遂犯罰之。


司法院資訊處製作；財團法人民間司法改革基金會備份。
